臺灣臺中地方法院刑事判決　　　　　　　 96年度易字第248號
公　訴　人　臺灣臺中地方法院檢察署檢察官
被　　　告　葉恭岑
選任辯護人　涂芳田律師
上列被告因詐欺等案件，經檢察官提起公訴（九十五年度偵字第
二五○九七號），本院合議庭裁定由受命法官獨任進行簡式審判
程序，判決如下：
    主  文
葉恭岑共同意圖為自己不法之所有，以詐術使人將本人之物交付
，處有期徒刑壹年拾月。扣案如附表三編號第3至5號、如附表四
編號第2、4、5、9至12、14、15號、如附表五、六、七所示之物
，均沒收。又共同行使偽造駕駛執照，足以生損害於公眾及他人
，處有期徒刑參月；偽造之「己○○」駕駛執照壹枚，沒收。應
執行有期徒刑貳年；扣案如附表三編號第3至5號、如附表四編號
第2、4、5、9至12、14、15號、如附表五、六、七所示之物及偽
造之「己○○」駕駛執照壹枚，均沒收。
    犯罪事實
一、葉恭岑前因公共危險案件，經臺灣屏東地方法院以民國九十
    三年度交簡字第六三八號判處有期徒刑五月，緩刑三年，於
    九十三年十月二十三日確定（尚在緩刑期間）。其與張卉進
    為男女朋友關係，詎其為貪圖每日新臺幣（下同）五千元至
    六千元之不法利益，竟自九十五年八月底某日起受張卉進之
    邀，加入由張卉進、黃世昌與真實姓名、年籍不詳，綽號「
    阿武」之成年男子（下稱「阿武」）共同基於意圖自己不法
    所有反覆實施之集合性犯意聯絡，自民國九十五年八月間某
    日起至同年十一月十五日被查獲時止所共組之車手集團（下
    稱車手集團），為設在臺灣、大陸地區等地之詐欺集團（下
    稱詐欺集團），提領各詐欺集團以「假中獎、真詐欺」、「
    假冒親友借款、真詐欺」等電話詐欺方式，向如附表一所示
    之戊○○等人遂行詐騙之不法所得。其分工方式為由「阿武
    」事先將取得之如附表一人頭帳戶欄所示之人頭帳戶及如附
    表八所示之錢大仁等人之人頭帳戶，利用託運方式，寄至臺
    中巿某客運站，並通知黃世昌、張卉進領取備用，「阿武」
    在與各詐欺集團接洽提領不法所得事宜後，立即撥打黃世昌
    所持用之門號0000000000號行動電話，指示黃世
    昌進行提領詐欺不法所得，黃世昌接獲「阿武」指示後，再
    以其另外所持用之門號0000000000號行動電話撥
    打張卉進所持用之門號0000000000號行動電話，
    通知張卉進聯絡旗下「車手」（即負責提款之人）外出領款
    ，而張卉進在接獲提領詐欺不法所得指示後，隨即通知事先
    以每日新台幣五千元至六千元不等之代價所招募，同具不法
    犯意聯絡（各依其加入時間起，同具不法犯意聯絡），負責
    臨櫃、操作提款機提款（俗稱「車手」）之葉恭岑及葉千鳳
    （自九十五年九月底起加入）、李宛靜（自九十五年十一月
    一日起加入）、李志豪（自九十五年十一月六日起加入）、
    吳曉儀（自九十五年十一月十五日起加入）等人（張卉進、
    黃世昌、葉千鳳、李宛靜、李志豪、吳曉儀等六人另經本院
    以九十六年度易字第三六四號判決），前往臺中巿漢口路與
    梅川東路口一帶集合，張卉進再駕駛QK─7187號自用小客車
    搭載李志豪、葉恭岑、李宛靜、葉千鳳、吳曉儀，持「阿武
    」所寄交如附表一人頭帳戶欄所示之人頭帳戶及如附表七所
    示之錢大仁等人之人頭帳戶之存摺、印章、提款卡（含密碼
    ），前往如附表二所示各地及臺中巿、臺中縣、苗栗縣、雲
    林縣、彰化縣等地，以臨櫃或操作提款機之方式提領詐欺不
    法所得。李志豪、葉恭岑、李宛靜、葉千鳳、吳曉儀所提領
    之不法所得，每日均交由張卉進點收，張卉進與黃世昌核對
    後，再依「阿武」之指示，匯往各詐欺集團指定之帳戶。
二、又葉恭岑為逃避員警追緝上開犯行，竟另與張卉進共同基於
    行使及偽造特種文書駕駛執照之犯意聯絡，先由張卉進與「
    阿武」洽妥偽造證件事宜後，葉恭岑再依張卉進之指示，將
    用以偽造證件時所需之照片交給張卉進，由張卉進交予「阿
    武」，「阿武」再以不詳方式偽造貼有葉恭岑照片之「己○
    ○」駕駛執照一枚，並交予張卉進，張卉進再於九十五年十
    月二十一日十九時許，交予葉恭岑。嗣因附表一編號第十三
    號之宙○○遭騙後，葉恭岑接受指示，於九十五年十月二十
    三日上午十一時許至中華郵政股份有限公司烏日郵局（下稱
    烏日郵局），以臨櫃方式領取詐騙款項時，經烏日郵局人員
    發現報警，葉恭岑為掩飾身分，竟於同日上午十一時三十分
    許為警盤查時，出示上開偽造之「己○○」駕駛執照，表明
    自己是「己○○」本人，而足以生損害於「己○○」及公路
    監理機關對於駕駛執照管理之正確性，經警識破而查悉上情
    ，並扣得附表五所示之物及偽造之「己○○」駕駛執照一枚
    。
三、案經臺中縣警察局烏日分局報請臺灣臺中地方法院檢察署檢
    察官偵查起訴。
 　 理    由
一、本件被告葉恭岑所犯係死刑、無期徒刑、最輕本刑為三年以
    上有期徒刑以外之罪，其於準備程序中就被訴事實為有罪之
    陳述，經告知簡式審判程序之旨，並聽取公訴人及被告之意
    見後，本院合議庭認為適宜而裁定由受命法官獨任進行簡式
    審判程序，合先敘明。
二、上揭犯罪事實，業據被告葉恭岑於警詢、偵訊中及本院審理
    時坦承不諱，核與證人即被害人宙○○、己○○、宇○○、
    戊○○、酉○○、丁○○、辛○○、Ｄ○○、Ａ○○、Ｉ○
    ○、甲○○、乙○○、天○○、癸○○、Ｆ○○、亥○○、
    Ｅ○○、未○○、寅○○、地○○、戌○○、Ｇ○○、壬○
    ○、巳○○、玄○○、Ｂ○○、Ｊ○○、黃○、子○○、Ｃ
    ○○、辰○○、丑○○○、午○○、丙○○、Ｈ○○、卯○
    ○、申○○等人指述之情節相符，並有扣押物清單、內政部
    警政署反詐騙案件記錄表（酉○○）、酉○○之郵政國內匯
    款執據二紙、丁○○之郵政國內匯款執據、國泰世華商業銀
    行匯款回條各一紙、報案三聯單（辛○○）、辛○○之臺灣
    土地銀行匯款單、內政部警政署反詐騙案件記錄表（辛○○
    ）、臺灣臺中地方法院檢察署通訊監查書二份及監聽譯文資
    料八份、通信調閱查詢單、中華郵政股份有限公司九十五年
    十月二十六日儲字第0950725297號函、中華郵政股份有限公
    司九十五年十二月十一日儲字第0950728464號函、臺灣中小
    企業銀行嘉義分行九十五年十二月四日95嘉義字第236-2號
    函（錢大仁，帳戶000 00000000相關資料）、新竹國際商業
    銀行新竹分行九十五年十二月十一日竹商銀新竹字第095006
    76號函（彭錦蓮開戶相關資料）、臺灣中小企業銀行南投分
    行九十五年十二月五日95南投字第095000625號函（陳火敬
    開戶相關資料）、中國信託商業銀行股份有限公司九十五年
    十二月六日中信銀集中作業字第958132210758號函（陳志偉
    開戶相關資料）、中華郵政股份有限公司新竹郵局九十五年
    十二月六日竹營字第0950101187號函（竹北博愛、竹北光明
    、竹東長春郵局之提領影像光碟）、中華郵政股份有限公司
    臺中郵局九十五年十二月八日中政字第0951100535號函（臺
    中西屯、何厝郵局之提領影像光碟）、中華郵政股份有限公
    司臺中郵局九十五年十二月六日政字第0950504118號函（神
    岡社口、神岡岸裡郵局之提領影像光碟）、萬泰商業銀行消
    費金融管理執行小組九十五年十月三十一日函（潭子加工區
    提款機之提領影像光碟）、臺灣土地銀行中壢分行九十五年
    十二月十一日壢存字第0950001065號函（辛○○匯款資料）
    、中華郵政股份有限公司屏東郵局九十五年十二月十二日屏
    營字第0955003051號函（屏東海豐郵局儲戶酉○○匯款資料
    ）、中國信託商業銀行股份有限公司九十五年十二月四日中
    信銀集中作業字第958132215544號函（戊○○匯款資料）、
    永豐商業銀行股份有限公司九十五年十二月四日永豐銀東台
    南分行（95）字第00002號函（戊○○匯款資料）、張卉進
    指認監視器翻拍照片、葉恭岑指認監視器翻拍照片各一份及
    被害人Ｄ○○之郵政國內匯款執據一紙、被害人宇○○匯款
    單據、及照片、現場圖、郵局存摺影本、交通部公路總局臺
    中區監理所彰化監理站九十五年十一月二十九日中監彰字第
    ○九五○一一二○三○號函等在卷可稽（部分附於本院九十
    六年度易字第三六四號卷），並有如附表五、六、七所示之
    物扣案可資佐證，足見被告之自白均與事實相符，
    本件事證明確，被告犯行足堪認定。
三、論罪科刑：
(一)、按正犯、從犯之區別，係以其主觀之犯意及客觀之犯行為標
    準，凡以自己犯罪之意思而參與犯罪，無論其所參與者是否
    犯罪構成要件之行為，皆為正犯，其以幫助他人犯罪之意思
    而參與犯罪，其所參與者，苟係犯罪構成要件之行為，亦為
    正犯，必以幫助他人犯罪之意思而參與犯罪，其所參與者又
    為犯罪構成要件以外之行為，始為從犯，最高法院二十五年
    度上字第二二五三號判例意旨可資參照。而電話詐騙此一新
    近社會犯罪型態，自刊登廣告、收購人頭帳戶、撥打電話實
    施詐騙、指定被害人匯款帳戶、自人頭帳戶提領款項、取贓
    分贓等階段，乃係需由多人縝密分工方能完成之集團性犯罪
    ，被告等七人擔任「車手」負責提領詐騙之款項，均應論以
    正犯。又共同正犯之意思聯絡，原不以數人間直接發生者為
    限，即有間接之聯絡者，亦包括在內，如甲分別邀約乙、丙
    犯罪，雖乙、丙間彼此並無直接之聯絡，亦無礙於其為共同
    正犯之成立，最高法院七十七年台上字第二一三五號判例意
    旨亦可參照。本件另案被告黃世昌、張卉進與訴外人「阿武
    」及詐欺集團成員間，就上揭犯行，有犯意之聯絡及行為之
    分擔，皆為共同正犯。而被告葉恭岑與另案被告李志豪、葉
    千鳳、李宛靜、吳曉儀間因分別受僱於另案被告張卉進，彼
    此間雖無直接之犯意聯絡，然其等透過另案被告張卉進共同
    依附於該詐欺集團、車手集團中，共同為該集團提領款項完
    成詐欺取財行為，揆諸上開判例意旨，自被告加入時間起，
    仍應論以共同正犯。
(二)、次按刑事法若干犯罪行為態樣，本質上原具有反覆、延續實
    行之特徵，立法時既予特別歸類，定為犯罪構成要件之行為
    要素，則行為人基於概括之犯意，在密切接近之一定時、地
    持續實行之複次行為，倘依社會通念，於客觀上認為符合一
    個反覆、延續性之行為觀念者，於刑法評價上，即應僅成立
    一罪。學理上所稱「集合犯」之職業性、營業性或收集性等
    具有重複特質之犯罪均屬之，例如經營、從事業務、收集、
    販賣、製造、散布等行為概念者是（最高法院九十五年度臺
    上字第一０七九號、九十五年度臺上字第四六八六號、九十
    六年度臺上字第一七二號判決意旨參照）。而刑法刪除第五
    十六條連續犯規定，修正理由四亦載明：「至連續犯之規定
    廢除後，對於部分習慣犯，例如竊盜、吸毒等犯罪，是否會
    因適用數罪併罰而使刑罰過重產生不合理之現象一節，在實
    務運用上應可參考德、日等國之經驗，委由學界及實務以補
    充解釋之方式，發展接續犯之概念，對於合乎『接續犯』或
    『包括的一罪』之情形，認為構成單一之犯罪，以限縮數罪
    併罰之範圍，用以解決上述問題。」等語，足見立法者亦深
    知各類型犯罪有其本質上之特殊性，非可於連續犯規定刪除
    後，逕將所有犯罪行為論以數罪併合處罰。而學理上包括一
    罪概念中，關於集合犯之態樣，係指依一般社會通念，特定
    犯罪行為具有反覆實施之特性，而藉由法條中客觀構成要件
    之行為要素，涵括上開具有反覆實施特性之數個犯罪行為，
    僅接受一次刑法之評價為已足。查電話詐欺乃係新近之犯罪
    型態，其犯罪型態乃具有集團性、縝密分工性、反覆性、計
    畫性、職業性，顯非屬偶而為之的犯罪類型，乃係反覆以同
    種類詐騙行為為目的之社會活動之職業性犯罪，此觀實務上
    ，在刑法修正前，對於此類型犯罪，乃依修正前刑法第三百
    四十條常業犯論處自明。惟刑法第三百四十條之常業詐欺罪
    ，業於九十五年七月一日修正公布刪除，自不得再以該罪相
    繩，惟衡諸該種犯罪之習性及社會常情，本即具有反覆實施
    之性質，依社會通念於客觀上乃符合一個反覆、延續性之行
    為觀念，評價為包括一罪之集合犯，尚稱合理。查本件犯罪
    事實欄一部分，被告黃世昌、張卉進與訴外人「阿武」，自
    九十五年八月間某日起至同年十一月十五日被查獲時止，共
    組車手集團，為設在臺灣、大陸地區等地之詐騙集團，提領
    各詐欺集團以「假中獎、真詐欺」、「假冒親友借款、真詐
    欺」等電話詐欺方式，向如附表一所示之戊○○等三十六人
    遂行詐騙之不法所得，詐騙金額高達一千六百四十萬餘元，
    而被告李志豪、葉恭岑、葉千鳳、李宛靜、吳曉儀等人亦受
    被告張卉進之邀，各自加入時起，透過被告張卉進共同依附
    於該詐欺集團、車手集團中，共同為該集團提領款項完成詐
    欺取財行為，業據被告等人供承明確。準此以言，本件被告
    等人上開犯罪行為甚屬密集，顯係出於反覆、延續單一詐欺
    行為決意甚明，揆諸前揭說明，在刑法第三百四十條之常業
    詐欺規定廢除後，被告等人犯罪事實欄一部分所為，核係犯
    刑法第三百三十九條第一項之詐欺取財罪。被告等人之多數
    詐欺行為，應論以包括一罪之集合犯，僅受一次刑法評價。
(三)、又按檢察官就犯罪事實一部起訴者，其效力及於全部，刑事
    訴訟法第二百六十七條定有明文，經查本件檢察官雖未就如
    附表一編號第十三號被害人宙○○以外之部分（即其餘被害
    人部分）提起公訴，惟此部分與前開經起訴部分有包括一罪
    之關係，亦如前述，本院自應併予審理，附此敘明。
(四)、再按刑法第二百十二條所定「關於品行、能力、服務或其他
    相類之證書、介紹書」，係指除例示性規定以外，所有公私
    立機關所發給有關品行、能力、服務或其他相類之證書、介
    紹書而言，屬概括性規定，故駕駛執照，應係屬刑法第二百
    十二條關於身分、能力之證書。故核被告葉恭岑上揭犯罪事
    實欄二之偽造「己○○」駕駛執照並持之行使部分，係犯刑
    法第二百十六條、第二百十二條行使偽造特種文書罪。被告
    偽造特種文書後復加以行使，其偽造之低度行為為行使之高
    度行為所吸收，不另論罪。被告葉恭岑與另案被告張卉進及
    訴外人「阿武」間，就上開偽造特種文書之犯行，有犯意聯
    絡及行為分擔，均為共同正犯。再被告葉恭岑所犯上開詐欺
    取財、行使偽造特種文書二罪間，犯意各別，罪名不同，應
    分論併罰之。
(五)、爰審酌被告葉恭岑有如犯罪事實欄之前科素行，正值青壯之
    年，卻不思以正途賺取所需，為謀取不法利益，竟參與車手
    集團，為詐欺集團從事提領詐騙款項（車手）之分工行為，
    本件遭查獲之被害人多達三十六人，被害金額高達一千六百
    四十萬餘元，造成被害人損失不貲，行為殊不可取，惟念及
    被告葉恭岑犯後能坦承全部犯行，態度尚佳，加入車手集團
    之時間長短、提領之款項、獲利情形，及偽造「己○○」駕
    駛執照，足生損害於「己○○」及公路監理機關證照管理之
    正確性，及其犯罪之動機、目的、手段等一切情狀，分別量
    處如主文所示之刑，並定其應執行之刑，以資懲儆。
(六)、扣案如附表三編號第3至5號所示之物，係共犯即另案被告張
    卉進所有；扣案如附表四編號第2、4、5、9至12、14、15號
    所示之物，係共犯即另案被告黃世昌所有；扣案如附表五、
    六、七所示之物，係共犯即訴外人「阿武」或另案被告張卉
    進等人所有，且供被告葉恭岑及共犯即另案被告黃世昌等人
    犯罪或預備供其等犯罪所用之物，業據被告葉恭岑及共犯即
    另案被告黃世昌等人供承明確（本院九十六年度易字第三六
    四號卷一第一八九頁以下），均應依刑法第三十八條第一項
    第二款規定宣告沒收之。又偽造之「己○○」駕駛執照一枚
    ，係被告葉恭岑與共犯即另案被告張卉進共同偽造所得之物
    ，業據被告供明在卷（本院卷第三九頁），爰依刑法第三十
    八條第一項第三款規定，併宣告沒收之。至其餘扣案物品，
    既尚無積極證據足認係被告葉恭岑或共犯即另案被告黃世昌
    等人所有，且供犯罪或預備供其等犯罪所用之物，及附表七
    編號第五十九號之被告葉恭岑等人領得之款項一百萬零六百
    元，乃被害人被騙之財物，爰不宣告沒收，附此敘明。
本案經檢察官庚○○到庭執行職務
據上論斷，應依刑事訴訟法第二百七十三條之一第一項、第二百
九十九條第一項前段，刑法第二十八條、第三百三十九條第一項
、第二百十六條、第二百十二條、第五十一條第五款、第三十八
條第一項第二款、第三款，刑法施行法第一條之一，判決如主文
。
中　　華　　民　　國　　96　　年　　6 　　月　　5 　　日
                  刑事第十四庭    法  官  洪堯讚
上正本證明與原本無異。
如不服本判決，應於送達後十日內向本院提出上訴狀（須附繕
本），上訴於臺灣高等法院臺中分院。
                                  書記官  柳寶倫
中　　華　　民　　國　　96　　年　　6 　　月　　5 　　日
附錄本案論罪科刑法條
中華民國刑法第339條第1項
意圖為自己或第三人不法之所有，以詐術使人將本人或第三人之
物交付者，處5年以下有期徒刑、拘役或科或併科1千元以下罰金
。
中華民國刑法第212條
偽造、變造護照、旅券、免許證、特許證及關於品行、能力服務
或其他相類之證書、介紹書，足以生損害於公眾或他人者，處1
年以下有期徒刑、拘役或3百元以下罰金。
中華民國刑法第216條
行使第 210 條至第 215 條之文書者，依偽造、變造文書或登載
不實事項或使登載不實事項之規定處斷。
~FO
附表一：被害人一覽表（*表起訴書之被害人）
┌──┬───┬──────┬────────┬────┬─────┐
│編號│被害人│被害時間及│    被害態樣    │與本案有│備      註│
│    │      │人頭帳戶  │                │關之被騙│          │
│    │      │            │                │金額    │          │
├──┼───┼──────┼────────┼────┼─────┤
│ １*│戊○○│95.09.20  │撥打電話佯稱其係│36萬元  │被害人警│
│    │      │楊嘉文所有│臺北地方院書記官│        │詢筆錄，參│
│    │      │嘉義南靖郵局│，通知身分證被冒│        │警卷(一)p87~│
│    │      │000000000000│用，須匯款至指定│        │89        │
│    │      │75帳戶      │之帳戶內。      │        │由葉千鳳│
│    │      │            │                │        │、葉恭岑提│
│    │      │            │                │        │領（附表二│
│    │      │            │                │        │監視器一覽│
│    │      │            │                │        │表編號2、3│
│    │      │            │                │        │、4、5 ） │
├──┼───┼──────┼────────┼────┼─────┤
│ ２*│辛○○│95.9.21   │撥打電話佯稱其涉│2萬元   │被害人警│
│    │      │楊嘉文所有│嫌詐欺案件，須匯│        │詢筆錄，參│
│    │      │嘉義南靖郵局│款至指定之帳戶內│        │警卷(一)    │
│    │      │000000000000│。              │        │p100~106  │
│    │      │75帳戶      │                │        │由張卉進│
│    │      │            │                │        │提領（附表│
│    │      │            │                │        │二監視器一│
│    │      │            │                │        │覽表編號6 │
│    │      │            │                │        │）        │
├──┼───┼──────┼────────┼────┼─────┤
│ ３ │黃○  │95.09.25  │撥打電話佯稱其涉│200萬元 │被害人警│
│    │      │顏銘鉉所有│嫌詐欺案件，須匯│        │詢筆錄，參│
│    │      │清水郵局7000│款至指定之帳戶內│        │警卷(三)p91~│
│    │      │000000000000│。              │        │93        │
│    │      │5帳戶（已扣 │                │        │          │
│    │      │案）        │                │        │          │
├──┼───┼──────┼────────┼────┼─────┤
│ ４*│宇○○│95.09.27匯│自陳因年紀老邁，│126萬元 │被害人警│
│    │      │款2筆、95.09│已不復記憶。僅知│        │詢筆錄，參│
│    │      │.29匯款1筆  │因受騙分別匯往三│        │警卷(一)p84~│
│    │      │柯淑珍所有│個指定之帳戶內。│        │86        │
│    │      │岡山五甲尾郵│                │        │由葉恭岑│
│    │      │局0000000000│                │        │、葉千鳳、│
│    │      │7816、楊嘉文│                │        │張卉進提領│
│    │      │所有嘉義南靖│                │        │（附表二  │
│    │      │郵局00000000│                │        │監視器一覽│
│    │      │081575、陳學│                │        │表編號7、9│
│    │      │智所有楠梓後│                │        │、10、14~ │
│    │      │勁郵局004166│                │        │17）      │
│    │      │00000000等帳│                │        │          │
│    │      │戶          │                │        │          │
├──┼───┼──────┼────────┼────┼─────┤
│ ５*│酉○○│95.09.27  │撥打電話佯稱其係│16萬元  │被害人警│
│    │      │柯淑珍所有│臺北地方院檢察署│        │詢筆錄，參│
│    │      │岡山五甲尾郵│書記官，通知涉嫌│        │警卷(一)p90~│
│    │      │局0000000000│詐欺案件，須匯款│        │95        │
│    │      │7816        │至指定之帳戶內。│        │由葉千鳳│
│    │      │            │                │        │提領（附表│
│    │      │            │                │        │二監視器一│
│    │      │            │                │        │覽表編號8 │
│    │      │            │                │        │、11、12）│
├──┼───┼──────┼────────┼────┼─────┤
│ ６ │未○○│95.9.28   │撥打電話通知中獎│3萬4千元│被害人警│
│    │      │傅琮蒲所有│，須匯款至指定之│        │詢筆錄，參│
│    │      │臺灣企銀豐原│帳戶內。        │        │警卷(三)p38~│
│    │      │分行00000000│                │        │42        │
│    │      │556帳戶（已 │                │        │          │
│    │      │扣案）      │                │        │          │
├──┼───┼──────┼────────┼────┼─────┤
│ ７ │申○○│95.09.29  │撥打電話通知中獎│11萬6千8│被害人警│
│    │      │傅琮蒲所有│，須匯款至指定之│百元    │詢筆錄，參│
│    │      │臺灣企銀豐原│帳戶內。        │        │警卷(三)    │
│    │      │分行00000000│                │        │p152~156  │
│    │      │556帳戶（已 │                │        │          │
│    │      │扣案）      │                │        │          │
├──┼───┼──────┼────────┼────┼─────┤
│ ８ │午○○│95.09月間 │撥打電話通知中獎│1萬2千元│被害人警│
│    │      │傅琮蒲所有│，須匯款至指定之│        │詢筆錄，參│
│    │      │臺灣企銀豐原│帳戶內。        │        │警卷(三)    │
│    │      │分行00000000│                │        │p108~111  │
│    │      │556帳戶（已 │                │        │          │
│    │      │扣案）      │                │        │          │
├──┼───┼──────┼────────┼────┼─────┤
│ ９ │亥○○│95.10.04  │撥打電話通知中獎│1萬2千元│被害人警│
│    │      │傅琮蒲所有│，須匯款至指定之│        │詢筆錄，參│
│    │      │臺灣企銀豐原│帳戶內。        │        │警卷(三)p31~│
│    │      │分行00000000│                │        │34        │
│    │      │556帳戶（已 │                │        │          │
│    │      │扣案）      │                │        │          │
├──┼───┼──────┼────────┼────┼─────┤
│１０│蔡鳳鳴│95.10.14  │撥打電話通知中獎│6萬3千元│被害人警│
│    │      │傅琮蒲所有│，須匯款至指定之│        │詢筆錄，參│
│    │      │臺灣企銀豐原│帳戶內。        │        │警卷(三)p35~│
│    │      │分行00000000│                │        │39        │
│    │      │556帳戶（已 │                │        │          │
│    │      │扣案）      │                │        │          │
├──┼───┼──────┼────────┼────┼─────┤
│１１│癸○○│95.10.16  │撥打電話通知中獎│21萬6千 │被害人警│
│    │      │黃信福所有│，須匯款至指定之│元      │詢筆錄，參│
│    │      │東港郵局0716│帳戶內。        │        │警卷(三)p16~│
│    │      │000000000帳 │                │        │26        │
│    │      │戶（已扣案）│                │        │          │
│    │      │、0000000000│                │        │          │
│    │      │034943、4960│                │        │          │
│    │      │000000000、0│                │        │          │
│    │      │000000000000│                │        │          │
│    │      │1405、      │                │        │          │
├──┼───┼──────┼────────┼────┼─────┤
│１２│玄○○│95.10.20  │撥打電話通知中獎│2萬2千元│被害人警│
│    │      │傅琮蒲所有│，須匯款至指定之│        │詢筆錄，參│
│    │      │臺灣企銀豐原│帳戶內。        │        │警卷(三)p73~│
│    │      │分行00000000│                │        │76        │
│    │      │556帳戶（已 │                │        │          │
│    │      │扣案）      │                │        │          │
│    │      │            │                │        │          │
│    │      │            │                │        │          │
├──┼───┼──────┼────────┼────┼─────┤
│１３│宙○○│95.10.23  │撥打電話通知中獎│7萬5千8 │被害人警│
│    │      │雲林崙背郵│，須匯款至指定之│百元    │詢筆錄，參│
│    │      │局0000000000│帳戶內。        │        │本院96易  │
│    │      │48586       │                │        │248號警卷 │
│    │      │            │                │        │p9~10     │
├──┼───┼──────┼────────┼────┼─────┤
│１４│壬○○│95.10.25  │撥打電話通知中獎│267萬2千│被害人警│
│    │      │顏慈頡所有│，須匯款至指定之│1百元   │詢筆錄，參│
│    │      │臺中郵局0021│帳戶內。        │        │警卷(三)p60~│
│    │      │0000000000帳│                │        │69        │
│    │      │戶（已扣案）│                │        │          │
│    │      │、許囍凱所有│                │        │          │
│    │      │臺中商銀中正│                │        │          │
│    │      │分行00000000│                │        │          │
│    │      │2188、吳勝鈺│                │        │          │
│    │      │所有華僑商業│                │        │          │
│    │      │銀行彰化分行│                │        │          │
│    │      │000000000000│                │        │          │
│    │      │08、唐良榮所│                │        │          │
│    │      │有中華郵政郵│                │        │          │
│    │      │局0000000000│                │        │          │
│    │      │0767、陳美玲│                │        │          │
│    │      │所有台灣中小│                │        │          │
│    │      │企銀台北分行│                │        │          │
│    │      │00000000000 │                │        │          │
├──┼───┼──────┼────────┼────┼─────┤
│１５│Ｈ○○│95.10.25  │其友人張達豐被騙│1萬2千元│被害人警│
│    │      │傅琮蒲所有│，其係協助匯款至│        │詢筆錄，參│
│    │      │臺灣企銀豐原│指定之帳戶內。  │        │警卷(三)    │
│    │      │分行00000000│                │        │p137~140  │
│    │      │556帳戶（已 │                │        │          │
│    │      │扣案）      │                │        │          │
├──┼───┼──────┼────────┼────┼─────┤
│１６│巳○○│95.10.29  │撥打電話告知貸款│5萬元   │被害人警│
│    │      │黃信福所有│要先繳交辦事費及│        │詢筆錄，參│
│    │      │東港郵局0716│保證費，須匯款至│        │警卷(三)p70~│
│    │      │000000000帳 │指定之帳戶內。  │        │72        │
│    │      │戶（已扣案）│                │        │          │
├──┼───┼──────┼────────┼────┼─────┤
│１７│丁○○│95.10.30  │撥打電話通知中獎│16萬3千 │被害人警│
│*   │      │錢大仁所有│，須匯款至指定之│元      │詢筆錄，參│
│    │      │臺灣企銀嘉義│帳戶內。        │        │警卷(一)p96~│
│    │      │分行00000000│                │        │99        │
│    │      │517（已扣案 │                │        │          │
│    │      │）、江宛諭所│                │        │          │
│    │      │有草屯郵局04│                │        │          │
│    │      │000000000000│                │        │          │
│    │      │等帳戶      │                │        │          │
├──┼───┼──────┼────────┼────┼─────┤
│１８│甲○○│95.10.30  │撥打電話佯稱中獎│71萬元  │被害人警│
│*   │      │許囍凱所有│，須匯款至指定之│        │詢筆錄，參│
│    │      │臺中商銀中正│帳戶內。        │        │偵卷p282~ │
│    │      │分行00000000│                │        │284、警卷 │
│    │      │2188、凌仲平│                │        │(三)p130~132│
│    │      │所有臺東太麻│                │        │          │
│    │      │里郵局026113│                │        │          │
│    │      │00000000、賴│                │        │          │
│    │      │秀惠所有玉山│                │        │          │
│    │      │銀行大雅分行│                │        │          │
│    │      │000000000000│                │        │          │
│    │      │8、顏慈頡所 │                │        │          │
│    │      │有臺中郵局00│                │        │          │
│    │      │000000000000│                │        │          │
│    │      │（已扣案）等│                │        │          │
│    │      │帳戶        │                │        │          │
├──┼───┼──────┼────────┼────┼─────┤
│１９│Ｇ○○│95.10月間 │撥打電話佯稱中獎│3萬元   │被害人警│
│    │      │傅琮蒲所有│，須匯款至指定之│        │詢筆錄，參│
│    │      │臺灣企銀豐原│帳戶內。        │        │警卷(三)p56~│
│    │      │分行00000000│                │        │59        │
│    │      │556帳戶（已 │                │        │          │
│    │      │扣案）      │                │        │          │
├──┼───┼──────┼────────┼────┼─────┤
│２０│天○○│95.10月間 │撥打電話通知中獎│47萬元  │被害人警│
│    │      │黃信福所有│，須匯款至指定之│        │詢筆錄，參│
│    │      │東港郵局0716│帳戶內。        │        │警卷(三)p9~ │
│    │      │000000000帳 │                │        │13        │
│    │      │戶（已扣案）│                │        │          │
│    │      │、陳寶吉所有│                │        │          │
│    │      │台中商業銀行│                │        │          │
│    │      │埔鹽分行0952│                │        │          │
│    │      │00000000、郭│                │        │          │
│    │      │琚雕所有華南│                │        │          │
│    │      │銀行00000000│                │        │          │
│    │      │9482        │                │        │          │
├──┼───┼──────┼────────┼────┼─────┤
│２１│寅○○│95.10月間 │撥打電話佯稱可取│1萬5千元│被害人警│
│    │      │何明龍所有│回先前遭騙款項，│        │詢筆錄，參│
│    │      │嘉義保安郵局│但須匯款至指定之│        │警卷(三)p43~│
│    │      │000000000000│帳戶內。        │        │46        │
│    │      │86967帳戶（ │                │        │          │
│    │      │已扣案）    │                │        │          │
├──┼───┼──────┼────────┼────┼─────┤
│２２│Ｃ○○│95.11.03  │撥打電話佯稱中獎│12萬2千8│被害人警│
│    │      │黃信福所有│，須匯款至指定之│百元    │詢筆錄，參│
│    │      │東港郵局0716│帳戶內。        │        │警卷(三)p98~│
│    │      │000000000帳 │                │        │100       │
│    │      │戶（已扣案）│                │        │          │
├──┼───┼──────┼────────┼────┼─────┤
│２３│卯○○│95.11.09  │撥打電話佯稱涉嫌│180萬元 │被害人警│
│    │      │莊克強所有│充當人頭帳戶，須│        │詢筆錄，參│
│    │      │左營郵局7000│匯款至指定之帳戶│        │警卷(三)    │
│    │      │000000000000│內。            │        │p141~151  │
│    │      │65（已扣案）│                │        │          │
│    │      │、李育竹所有│                │        │          │
│    │      │新竹國際商銀│                │        │          │
│    │      │北屯分行8721│                │        │          │
│    │      │0000000、許 │                │        │          │
│    │      │文騰所有佳興│                │        │          │
│    │      │郵局00000000│                │        │          │
│    │      │093905      │                │        │          │
├──┼───┼──────┼────────┼────┼─────┤
│２４│Ｆ○○│95.11.10  │撥打電話佯稱中獎│1萬2千元│被害人警│
│    │      │傅琮蒲所有│，須匯款至指定之│        │詢筆錄，參│
│    │      │臺灣企銀豐原│帳戶內。        │        │警卷(三)p27~│
│    │      │分行00000000│                │        │30        │
│    │      │556帳戶（已 │                │        │          │
│    │      │扣案）      │                │        │          │
├──┼───┼──────┼────────┼────┼─────┤
│２５│子○○│95.11上旬 │撥打電話佯稱中獎│27萬元  │被害人警│
│    │      │黃信福所有│，須匯款至指定之│        │詢筆錄，參│
│    │      │東港郵局0716│帳戶內。        │        │警卷(三)p95~│
│    │      │000000000帳 │                │        │97        │
│    │      │戶（已扣案）│                │        │          │
├──┼───┼──────┼────────┼────┼─────┤
│２６│地○○│95.11初   │撥打電話佯稱中獎│5千元   │被害人警│
│    │      │黃信福所有│，須匯款至指定之│        │詢筆錄，參│
│    │      │東港郵局0716│帳戶內。        │        │警卷(三)p47~│
│    │      │000000000帳 │                │        │49        │
│    │      │戶（已扣案）│                │        │          │
├──┼───┼──────┼────────┼────┼─────┤
│２７│Ｄ○○│95.11初   │撥打電話佯稱中獎│238萬2千│被害人警│
│    │      │顏進丁所有│，須匯款至指定之│元（雖陳│詢筆錄，參│
│    │      │高雄五塊厝郵│帳戶內。        │稱被騙  │警卷(三)    │
│    │      │局0000000000│                │1252萬4 │p157~188  │
│    │      │5805（已扣案│                │千元，惟│          │
│    │      │）、李偉屏所│                │除238萬2│          │
│    │      │有國泰世華銀│                │千元部分│          │
│    │      │行篤行分行20│                │外，其餘│          │
│    │      │000000000、 │                │乃在95年│          │
│    │      │徐玉琴所有郵│                │11 月15 │          │
│    │      │局0000000000│                │日被告黃│          │
│    │      │7501、紀佳協│                │世昌等人│          │
│    │      │所有郵局0141│                │遭查獲之│          │
│    │      │0000000000、│                │後受騙）│          │
│    │      │金若蘭所有郵│                │        │          │
│    │      │局0000000000│                │        │          │
│    │      │7997        │                │        │          │
├──┼───┼──────┼────────┼────┼─────┤
│２８│Ｂ○○│95.11.13  │撥打電話佯稱中獎│6萬3千元│被害人警│
│    │      │錢大仁所有│，須匯款至指定之│        │詢筆錄，參│
│    │      │臺灣企銀嘉義│帳戶內。        │        │警卷(三)p77~│
│    │      │分行00000000│                │        │80        │
│    │      │517（已扣案 │                │        │          │
│    │      │）          │                │        │          │
├──┼───┼──────┼────────┼────┼─────┤
│２９│辰○○│95.11.13  │撥打電話佯稱中獎│171萬元 │被害人警│
│    │      │黃正雄所有│，須匯款至指定之│        │詢筆錄，參│
│    │      │豐原中正路郵│帳戶內。        │        │警卷(三)    │
│    │      │局0000000000│                │        │p101~103  │
│    │      │0000000（已 │                │        │          │
│    │      │扣案）、7000│                │        │          │
│    │      │000000000000│                │        │          │
│    │      │8（已扣案） │                │        │          │
│    │      │等帳戶內    │                │        │          │
├──┼───┼──────┼────────┼────┼─────┤
│３０│乙○○│95.11.13  │撥打電話佯稱中獎│6萬3千元│被害人警│
│*   │      │顏慈頡所有│，須匯款至指定之│        │詢筆錄，參│
│    │      │臺中郵局0021│帳戶內。        │        │偵卷p285~ │
│    │      │0000000000帳│                │        │287、警卷 │
│    │      │戶（已扣案）│                │        │(三)p133~136│
├──┼───┼──────┼────────┼────┼─────┤
│３１│戌○○│95.11.14  │撥打電話佯稱中獎│1萬2千元│被害人警│
│    │      │傅琮蒲所有│，須匯款至指定之│        │詢筆錄，參│
│    │      │臺灣企銀豐原│帳戶內。        │        │警卷(三)p51~│
│    │      │分行00000000│                │        │55        │
│    │      │556帳戶（已 │                │        │          │
│    │      │扣案）      │                │        │          │
├──┼───┼──────┼────────┼────┼─────┤
│３２│Ｊ○○│95.11.14  │撥打電話佯稱中獎│19萬3 千│被害人警│
│    │      │黃文誠所有│，須匯款至指定之│元      │詢筆錄，參│
│    │      │彰化銀行苓雅│帳戶內。        │        │警卷(三)p81~│
│    │      │分行00000000│                │        │90        │
│    │      │419200、郭麗│                │        │          │
│    │      │珍所有台灣企│                │        │          │
│    │      │銀三民分行87│                │        │          │
│    │      │000000000、 │                │        │          │
│    │      │郭家榮所有中│                │        │          │
│    │      │華郵政郵局00│                │        │          │
│    │      │000000000000│                │        │          │
│    │      │、龔羿凡所有│                │        │          │
│    │      │中華郵政郵局│                │        │          │
│    │      │000000000000│                │        │          │
│    │      │0592、洪慈穗│                │        │          │
│    │      │所有中華郵政│                │        │          │
│    │      │郵局00000000│                │        │          │
│    │      │604862（已扣│                │        │          │
│    │      │案）等帳戶  │                │        │          │
├──┼───┼──────┼────────┼────┼─────┤
│３３│吳明璋│95.11.14  │撥打電話佯稱其子│2萬元   │被害人警│
│    │      │何明龍所有│吳明璋帳戶遭人盜│        │詢筆錄，參│
│    │      │嘉義保安郵局│用，須匯款至指定│        │警卷(三)    │
│    │      │000000000000│之帳戶內。      │        │p112~114  │
│    │      │86967帳戶（ │                │        │          │
│    │      │已扣案）    │                │        │          │
├──┼───┼──────┼────────┼────┼─────┤
│３４│張陳春│95.11.15  │撥打電話佯稱帳戶│100萬   │被害人警│
│    │桃    │劉澤甫所有│遭人盜用，須匯款│        │詢筆錄，參│
│    │      │清水南社郵局│至指定之帳戶內。│        │警卷(三)    │
│    │      │000000000000│                │        │p104~107  │
│    │      │23531（已扣 │                │        │          │
│    │      │案）帳戶    │                │        │          │
├──┼───┼──────┼────────┼────┼─────┤
│３５│Ａ○○│95.11.15  │撥打電話佯稱其有│20萬元  │被害人警│
│*   │      │胡家浤所有│超速罰單，須匯款│        │詢筆錄，參│
│    │      │嘉義保安郵局│至指定之帳戶內。│        │偵卷p278~ │
│    │      │000000000000│                │        │279、警卷 │
│    │      │96帳戶（已扣│                │        │(三)p123~125│
│    │      │案）        │                │        │          │
├──┼───┼──────┼────────┼────┼─────┤
│３６│Ｉ○○│95.11.15  │撥打電話予Ｉ○○│計8萬2千│被害人警│
│*   │      │胡家浤所有│，佯稱係同學要借│元      │詢筆錄，參│
│    │      │嘉義保安郵局│錢，而匯款至指定│        │偵卷p280~ │
│    │      │000000000000│之帳戶內。      │        │281、警卷 │
│    │      │96帳戶（已扣│                │        │(三)p126~128│
│    │      │案）        │                │        │          │
└──┴───┴──────┴────────┴────┴─────┘
附表二：提款監視畫面一覽表
┌──┬───┬───┬───┬─────┬────┬────┬──┐
│編號│提款機│交易日│提  款│ 提款使用 │提款人  │被害人  │備註│
│    │編  號│期時間│分  行│ 帳    號 │（證據）│（證據）│    │
├──┼───┼───┼───┼─────┼────┼────┼──┤
│ １ │OVD5M │950918│萊爾富│楊嘉文所有│張卉進  │贓款自存│    │
│    │      │16:47 │苗栗苗│嘉義南靖郵│（自白參│        │    │
│    │      │      │義    │局00000000│警卷(一)  │        │    │
│    │      │      │      │081575（1 │p10、翻 │        │    │
│    │      │      │      │千元）    │拍照片參│        │    │
│    │      │      │      │          │警卷(一)  │        │    │
│    │      │      │      │          │p14）   │        │    │
│    │      │      │      │          │        │        │    │
│    │      │      │      │          │        │        │    │
├──┼───┼───┼───┼─────┼────┼────┼──┤
│ ２ │1I3   │950920│竹東長│楊嘉文所有│葉千鳳  │戊○○  │    │
│    │      │13:25 │春郵局│嘉義南靖郵│        │（參警卷│    │
│    │      │      │      │局00000000│        │(一)p87~89│    │
│    │      │      │      │081575（3 │        │）      │    │
│    │      │      │      │萬元）    │        │        │    │
│    │      │      │      │          │        │        │    │
├──┼───┼───┼───┼─────┼────┼────┼──┤
│ ３ │OVC7B │950920│OK竹東│楊嘉文所有│葉恭岑  │戊○○  │    │
│    │      │15:34 │東林  │嘉義南靖郵│（自白參│（參警卷│    │
│    │      │      │      │局00000000│警卷(一)  │(一)p87~89│    │
│    │      │      │      │081575（2 │p39、翻 │）      │    │
│    │      │      │      │萬元）    │拍照片參│        │    │
│    │      │      │      │          │警卷(一)  │        │    │
│    │      │      │      │          │p46）   │        │    │
│    │      │      │      │          │        │        │    │
├──┼───┼───┼───┼─────┼────┼────┼──┤
│ ４ │OVC7B │950920│OK竹東│楊嘉文所有│葉恭岑  │戊○○  │    │
│    │      │15:35 │東林  │嘉義南靖郵│（自白參│（參警卷│    │
│    │      │      │      │局00000000│警卷(一)  │(一)p87~89│    │
│    │      │      │      │081575（1 │p39、翻 │）      │    │
│    │      │      │      │萬元）    │拍照片參│        │    │
│    │      │      │      │          │警卷(一)  │        │    │
│    │      │      │      │          │p47）   │        │    │
│    │      │      │      │          │        │        │    │
├──┼───┼───┼───┼─────┼────┼────┼──┤
│ ５ │臨櫃提│950920│竹東長│楊嘉文所有│葉千鳳  │戊○○  │    │
│    │款    │      │春郵局│嘉義南靖郵│        │（參警卷│    │
│    │      │      │      │局00000000│        │(一)p87~89│    │
│    │      │      │      │081575（30│        │）      │    │
│    │      │      │      │萬元）    │        │        │    │
│    │      │      │      │          │        │        │    │
├──┼───┼───┼───┼─────┼────┼────┼──┤
│ ６ │049568│950921│統一竹│楊嘉文所有│張卉進  │辛○○  │    │
│    │74    │15:48 │科    │嘉義南靖郵│（自白參│（參警卷│    │
│    │      │      │      │局00000000│警卷(一)  │(一)p100~1│    │
│    │      │      │      │081575（2 │p11）   │06 、匯 │    │
│    │      │      │      │萬元）    │        │款單參警│    │
│    │      │      │      │          │        │卷(一)p104│    │
│    │      │      │      │          │        │）      │    │
├──┼───┼───┼───┼─────┼────┼────┼──┤
│ ７ │1F1   │950927│神岡社│柯淑珍所有│葉恭岑、│宇○○  │    │
│    │      │10:43 │口郵局│岡山五甲尾│張卉進  │（參警卷│    │
│    │      │      │      │郵局010160│        │(一)p84~86│    │
│    │      │      │      │00000000（│        │）      │    │
│    │      │      │      │2萬元）   │        │        │    │
│    │      │      │      │          │        │        │    │
│    │      │      │      │          │        │        │    │
├──┼───┼───┼───┼─────┼────┼────┼──┤
│ ８ │1F2   │950927│竹北博│柯淑珍所有│葉千鳳  │酉○○  │    │
│    │      │12:12 │愛郵局│岡山五甲尾│        │（參警卷│    │
│    │      │      │      │郵局010160│        │(一)p90~95│    │
│    │      │      │      │00000000  │        │、匯款單│    │
│    │      │      │      │          │        │參警卷(一)│    │
│    │      │      │      │          │        │p95~95）│    │
│    │      │      │      │          │        │        │    │
├──┼───┼───┼───┼─────┼────┼────┼──┤
│ ９ │1F2   │950927│竹北光│楊嘉文所有│葉恭岑  │宇○○  │    │
│    │      │15:08 │明郵局│嘉義南靖郵│        │（參警卷│    │
│    │      │      │      │局00000000│        │(一)p84~86│    │
│    │      │      │      │081575（6 │        │）      │    │
│    │      │      │      │萬元）    │        │        │    │
│    │      │      │      │          │        │        │    │
├──┼───┼───┼───┼─────┼────┼────┼──┤
│１０│臨櫃提│950927│神岡社│柯淑珍所有│葉恭岑  │宇○○  │    │
│    │款    │      │口郵局│岡山五甲尾│        │（參警卷│    │
│    │      │      │      │郵局010160│        │(一)p84~86│    │
│    │      │      │      │00000000（│        │）      │    │
│    │      │      │      │18萬元）  │        │        │    │
│    │      │      │      │          │        │        │    │
│    │      │      │      │          │        │        │    │
├──┼───┼───┼───┼─────┼────┼────┼──┤
│１１│臨櫃提│950927│竹北博│柯淑珍所有│葉千鳳  │酉○○  │    │
│    │款    │      │愛郵局│岡山五甲尾│        │（參警卷│    │
│    │      │      │      │郵局010160│        │(一)p90~95│    │
│    │      │      │      │00000000（│        │、匯款單│    │
│    │      │      │      │7萬元）   │        │參警卷(一)│    │
│    │      │      │      │          │        │p95~95）│    │
│    │      │      │      │          │        │        │    │
├──┼───┼───┼───┼─────┼────┼────┼──┤
│１２│1F1   │950928│神岡岸│柯淑珍所有│葉千鳳  │酉○○  │    │
│    │      │10:26 │裡郵局│岡山五甲尾│        │（參警卷│    │
│    │      │      │      │郵局010160│        │(一)p90~95│    │
│    │      │      │      │00000000  │        │、匯款單│    │
│    │      │      │      │          │        │參警卷(一)│    │
│    │      │      │      │          │        │p95~95）│    │
│    │      │      │      │          │        │        │    │
├──┼───┼───┼───┼─────┼────┼────┼──┤
│１３│049568│950929│統一瀋│柯淑珍所有│葉恭岑  │贓款自存│    │
│    │19    │08:49 │陽    │岡山五甲尾│（自白參│        │    │
│    │      │（似應│      │郵局010160│警卷(一)  │        │    │
│    │      │為20日│      │00000000（│p39、翻 │        │    │
│    │      │參警卷│      │1千元）   │拍照片參│        │    │
│    │      │(一)p45 │      │          │警卷(一)  │        │    │
│    │      │）    │      │          │p45）   │        │    │
├──┼───┼───┼───┼─────┼────┼────┼──┤
│１４│1J1   │950929│臺中何│陳學智所有│葉千鳳  │宇○○  │    │
│    │      │10:43 │厝郵局│楠梓後勁郵│        │（參警卷│    │
│    │      │      │      │局00000000│        │(一)p84~86│    │
│    │      │      │      │143460    │        │）      │    │
├──┼───┼───┼───┼─────┼────┼────┼──┤
│１５│1J1   │950929│臺中何│陳學智所有│葉千鳳  │宇○○  │    │
│    │      │10:44 │厝郵局│楠梓後勁郵│        │（參警卷│    │
│    │      │      │      │局00000000│        │p84~ 86 │    │
│    │      │      │      │143460    │        │）      │    │
├──┼───┼───┼───┼─────┼────┼────┼──┤
│１６│臨櫃提│950929│臺中西│陳學智所有│葉千鳳  │宇○○  │    │
│    │款    │      │屯郵局│楠梓後勁郵│        │（參警卷│    │
│    │      │      │      │局00000000│        │(一)p84~86│    │
│    │      │      │      │143460（50│        │）      │    │
│    │      │      │      │萬元）    │        │        │    │
│    │      │      │      │          │        │        │    │
├──┼───┼───┼───┼─────┼────┼────┼──┤
│１７│臨櫃提│950929│臺中何│陳學智所有│葉千鳳  │宇○○  │    │
│    │款    │      │厝郵局│楠梓後勁郵│        │（參警卷│    │
│    │      │      │      │局00000000│        │(一)p84~86│    │
│    │      │      │      │143460（40│        │）      │    │
│    │      │      │      │萬元）    │        │        │    │
│    │      │      │      │          │        │        │    │
└──┴───┴───┴───┴─────┴────┴────┴──┘
附表三：扣案物品（扣案地點：臺中縣潭子鄉○○路133號6樓張
卉進之住所，刑事警察局95.11.15搜索）
┌──┬──────────┬───┬────┐
│編號│　  扣 案 物 品     │持有人│ 備  註 │
├──┼──────────┼───┼────┤
│ １ │碎紙機1臺           │張卉進│        │
│    │                    │      │        │
├──┼──────────┼───┼────┤
│ ２ │提領詐騙贓款所著衣服│張卉進│        │
│    │3件                 │      │        │
├──┼──────────┼───┼────┤
│ ３ │新台幣1千元鈔票26張 │張卉進│        │
│    │                    │      │        │
├──┼──────────┼───┼────┤
│ ４ │行動電話手機1支     │張卉進│扣自7G－│
│    │                    │      │7668號車│
├──┼──────────┼───┼────┤
│ ５ │金融卡4張           │張卉進│扣自7G－│
│    │                    │      │7668號車│
└──┴──────────┴───┴────┘
附表四：扣案物品（扣案地點：臺中縣潭子鄉○○路246號黃世
昌之住所，刑事警察局95.11.15搜索）
┌──┬──────────┬───┬────┐
│編號│　  扣 案 物 品     │持有人│ 備  註 │
├──┼──────────┼───┼────┤
│ １ │新台幣1千元鈔票11張 │黃世昌│        │
│    │                    │      │        │
├──┼──────────┼───┼────┤
│ ２ │行動電話5支         │黃世昌│        │
│    │NOKIＺ0000000000000  │      │        │
│    │LＺ000000000000000   │      │        │
│    │SAMSUNG             │      │        │
│    │0000000000000000    │      │        │
│    │00000000000000000   │      │        │
│    │00000000000000000   │      │        │
├──┼──────────┼───┼────┤
│ ３ │亞歷山大企業集團臨時│黃世昌│        │
│    │卡0000000000枚     │      │        │
├──┼──────────┼───┼────┤
│ ４ │遠傳易付儲值卡1張（ │黃世昌│        │
│    │300元）             │      │        │
├──┼──────────┼───┼────┤
│ ５ │台灣大哥大儲值卡1張 │黃世昌│        │
│    │（1000元）          │      │        │
├──┼──────────┼───┼────┤
│ ６ │郵政金融卡1張       │黃世昌│        │
│    │                    │      │        │
├──┼──────────┼───┼────┤
│ ７ │台中第七商業銀行金融│黃世昌│        │
│    │卡1張               │      │        │
├──┼──────────┼───┼────┤
│ ８ │筆記紙1張           │黃世昌│        │
│    │                    │      │        │
├──┼──────────┼───┼────┤
│ ９ │行動電話1支         │黃世昌│扣自Y2－│
│    │                    │      │0500號車│
├──┼──────────┼───┼────┤
│１０│和宇寬頻儲值卡（1200│黃世昌│扣自Y2－│
│    │元）                │      │0500號車│
├──┼──────────┼───┼────┤
│１１│遠傳易付儲值卡（300 │黃世昌│扣自Y2－│
│    │）                  │      │0500號車│
├──┼──────────┼───┼────┤
│１２│台灣大哥大易付卡之外│黃世昌│扣自Y2－│
│    │卡2張               │      │0500號車│
├──┼──────────┼───┼────┤
│１３│吳來助身分證及普小客│黃世昌│扣自Y2－│
│    │車駕照各1張         │      │0500號車│
├──┼──────────┼───┼────┤
│１４│疑似帳簿1本         │黃世昌│扣自Y2－│
│    │                    │      │0500號車│
├──┼──────────┼───┼────┤
│１５│疑似記之帳號及札記紙│黃世昌│扣自Y2－│
│    │各1張               │      │0500號車│
└──┴──────────┴───┴────┘
附表五：扣案物品（扣案地點：烏日郵局，臺中縣警察局日分局
      95.10.23查扣）
┌──┬──────────┬───┬────┐
│編號│　  扣 案 物 品     │持有人│ 備  註 │
├──┼──────────┼───┼────┤
│ 1  │楊智偉郵局存簿1本   │葉恭岑│        │
│    │帳號00000000000000  │      │        │
│    │                    │      │        │
├──┼──────────┼───┼────┤
│ 2  │楊智偉印章1枚       │葉恭岑│        │
│    │                    │      │        │
│    │                    │      │        │
└──┴──────────┴───┴────┘
附表六、扣案物品（扣案地點：雲林縣斗六市○○路69號7-11旁
之車號QK－7187自小客車，刑事警察局95.11.15搜索，除附表八
外之物品）
┌──┬──────────┐
│編號│　  扣 案 物 品     │
├──┼──────────┤
│ 1  │POCKET PC（PDA）1台 │
├──┼──────────┤
│ 2  │ATM交易明細單匯款單1│
│    │疊                  │
└──┴──────────┘
附表七：扣案帳戶、提款卡及物品（編號第五十三號以後）一覽
表
